【裁判字號】    95,訴,722
【裁判日期】    950929
【裁判案由】    違反毒品危害防制條例
【裁判全文】
臺灣新竹地方法院刑事判決               95年度訴字第722號
公  訴  人  臺灣新竹地方法院檢察署檢察官
被      告  甲○○
                    （另案在臺灣雲林第二監獄執行中）
指定辯護人  本院公設辯護人乙○○
上列被告因違反毒品危害防制條例案件，經臺灣新竹地方法院檢
察署檢察官提起公訴（九十五年度毒偵字第一一四五號）後，被
告於準備程序中就被訴事實為有罪之陳述，檢察官復於準備程序
當庭言詞聲請改依協商程序而為判決，本院裁定進行認罪協商程
序，判決如下：
    主  文
甲○○連續施用第一級毒品，處有期徒刑壹年貳月；扣案之第一
級毒品海洛因包（送驗後合計淨重壹點玖柒公克，百分之拾壹
點肆，空包裝總重零點捌玖公克，純質淨重零點貳貳公克），
均沒收銷燬之。又連續施用第二級毒品，處有期徒刑捌月；扣案
之第二級毒品甲基安非他命包（淨重貳點捌公克），均沒收銷
燬之。應執行有期徒刑壹年捌月；扣案之第一級毒品海洛因包
（送驗後合計淨重壹點玖柒公克，百分之拾壹點肆，空包裝總
重零點捌玖公克，純質淨重零點貳貳公克）及第二級毒品甲基安
非他命包（淨重貳點捌公克），均沒收銷燬之。
    犯罪事實及理由
一、犯罪事實：
（一）甲○○前於民國九十一年間因施用毒品案件，經灣苗栗地
      方法院於九十一年五月九日以九十一年度毒聲字第三八五
      號裁定送觀察、勒戒後，認無繼續施用毒品之傾向，於九
      十一年九月二十三日因無繼續施用毒品傾向出所。復於九
      十二年間，因施用第一級、第二級毒品案件，經臺灣苗栗
      地方法院於九十二年二月十四日以九十二年毒聲字第七一
      號裁定送強制戒治，嗣於九十三年一月九日因法律修正而
      停止執行，同案部分經臺灣苗栗地方法院於九十三年三月
      二十三日以九十二年訴字第四九號判決分別判處有期徒刑
      一年、六月，另與甲○○所犯之公共危險（經臺灣苗栗地
      方法院於九十二年七月三十一日以九十二年度交訴字第二
      一號判決判處有期徒刑七月）、贓物罪（經臺灣苗栗地方
      法院於九十二年十一月三十日以九十二年度苗簡字九五二
      號判決判處有期徒刑五月，定應執行有期徒刑二年三月確
      定（尚未執行完畢）。詎其仍不知悔改，於前案觀察、勒
      戒執行完畢釋放後，五年內復基於施用第一級毒品海洛因
      之概括犯意，自九十五年一月初某不詳時間起至九十五年
      六月二十一日下午某不詳時間止，在新竹市○○路○段二
      五五巷十三號住處及附近，以將海洛因摻於香煙內點燃後
      吸取其煙之方式，連續施用第一級毒品海洛因四次；又基
      於施用第一級毒品甲基安非他命之概括犯意，於九十五年
      一月初某不詳時間起至同年六月二十一日下午某不詳時間
      止，在上開處所，將第二級毒品甲基安非他命置於吸食器
      燃燒加熱後吸取其煙之方式，連續施用第二級毒品甲基安
      非他命七、八次。嗣於九十五年六月二十一日下午六時五
      分許，在上址為警查獲，並扣得第一級毒品海洛因三包（
      合計淨重一點九七公克，空包裝總重○點八九公克，純質
      淨重○點二二公克）及第二級毒品甲基安非他命三包（淨
      重二點八公克），採尿送驗後始查悉上情。
（二）案經苗栗縣警察局頭份分局報告臺灣新竹地方法院檢察署
      檢察官偵查起訴，由本院合議庭裁定由受命法官獨任改依
      協商程序而為判決。
二、理  由
（一）上揭犯罪事實，業據被告甲○○於本院準備及認罪協商程
      序中坦承不諱，復查：
  １、被告甲○○於九十五年六月二十一日在警局採其尿液送驗
      ，經以GC/MS（氣相層析質譜儀分析法）確認結果呈嗎啡
      、可待因及安非他命、甲基安非他命陽性反應，有查獲違
      反毒品危害防制條例嫌疑人尿液檢體編號對照表、中山醫
      學大學附設醫院檢驗科藥物檢測中心九十五年六月二十七
      日濫用藥物尿液檢體檢驗報告各一紙在卷可佐（見偵查卷
      第四七、四八頁），另有第一級毒品海洛因三包（送驗後
      合計淨重一點九七公克，百分之十一點三四，空包裝總重
      ○點八九公克，純質淨重○點二二公克）扣案，有法務部
      調查局九十五年八月二十四日調科壹字第100003127號鑑
      定通知書一份附卷（見偵查卷第五十頁）及第二級毒品甲
      基安非他命三包（淨重二點八公克）扣案可參，足見被告
      自白確與事實相符。
  ２、被告甲○○於九十一年間因施用毒品案件，經灣苗栗地方
      法院於九十一年五月九日以九十一年度毒聲字第三八五號
      裁定送觀察、勒戒後，認無繼續施用毒品之傾向，於九十
      一年九月二十三日因無繼續施用毒品傾向出所等情，有臺
      灣新竹地方法院檢察署刑案資料查註紀錄表及臺灣高等法
      院被告前案紀錄表各一紙在卷可參。被告於前開觀察勒戒
      執行完畢後五年內，再犯本案，依毒品危害防制條例第二
      十三條第二項規定，被告自應受刑事制裁，應依法論科。
  ３、本件事證業臻明確，被告犯行至堪認定。
（二）按被告行為後，刑法及刑法施行法業於九十四年二月二日
      經總統以華總一義字第○九四○○○一四九○一號令修正
      公布，並於九十五年七月一日施行，參酌最高法院九十五
      年五月二十三日刑事庭第八次會議決議意旨，新刑法第二
      條第一項之規定，係規範行為後法律變更所生新舊法律比
      較適用之準據法，於新刑法施行後，應適用新刑法第二條
      第一項之規定，為「從舊從輕」之比較。另於比較時應就
      罪刑有關之共犯、未遂犯、想像競合犯、牽連犯、連續犯
      、結合犯，以及累犯加重、自首減輕暨其他法定加減原因
      （如身分加減）與加減比例等一切情形，本於統一性及整
      體性原則，綜其全部罪刑之結果而為比較。準此而論，本
      案涉及法律變更之部分如下：
  １、查被告行為後，刑法第五十六條連續犯之規定，業於九十
      四年一月七日修正公布刪除，並於九十五年七月一日施行
      ，則被告之犯行，因行為後新法業已刪除連續犯之規定，
      此刪除雖非犯罪構成要件之變更，但顯已影響行為人刑罰
      之法律效果，自屬法律有變更，依刑法第二條第一項規定
      ，比較新、舊法結果，仍應適用最有利於被告之行為時法
      律即修正前刑法第五十六條連續犯之規定（參照最高法院
      九十五年第八次刑事庭會議決議）。
  ２、修正前刑法第五十一條規定：「數罪併罰，分別宣告其罪
      之刑，依左列各款定其應執行者：」其中第五款規定：「
      宣告多數有期徒刑者，於各刑中之最長期以上，各刑合併
      之刑期以下，定其刑期。但不得逾二十年。」修正後刑法
      第五十一條第五款規定：「宣告多數有期徒刑者，於各刑
      中之最長期以上，各刑合併之刑期以下，定其刑期。但不
      得逾三十年」，經比較結果，修正後刑法並非較有利於行
      為人，故依刑法第二條第一項前段之規定，仍應依行為時
      之法律即修正前刑法，定其應執行之刑。
  ３、綜上所述，參酌前揭最高法院刑事庭會議決議意旨，本院
      綜合本件全部罪刑比較之結果，認以舊刑法較有利於被告
      ，故本案應一體適用舊刑法。
（三）按海洛因、甲基安非他命係毒品危害防制條例第二條第二
      項第一款、第二款所定之第一級毒品、第二級毒品，不得
      非法施用。是以：
  １、核被告甲○○於九十五年一月某不詳時間起至同年六月二
      十一日下午某不詳時間止，連續施用第一級毒品海洛因四
      次之犯行，均係犯毒品危害防制條例第十條第一項之施用
      第一級毒品罪，另被告甲○○於前開期間，連續施用第二
      級毒品甲基安非他命七、八次之犯行，則均係犯同條第二
      項之施用第二級毒品罪。
  ２、被告甲○○持有第一級毒品海洛因及第二級毒品甲基安非
      他命後，進而施用，其持有之低度行為應為施用之高度行
      為所吸收，不另論以持有第一級毒品罪及持有第二級毒品
      罪。
  ３、被告甲○○先後四次施用第一級毒品海洛因及七、八次施
      用第二級毒品甲基安非他命之犯行，分別於緊接之時間，
      各以相同之方法為之，各均觸犯構成要件相同之罪，顯各
      係基於概括犯意為之，均依修正前刑法第五十六條連續犯
      之規定，分別論以一罪，並各依法加重其刑。
  ４、又被告所犯上開二罪，則犯意各別，行為互殊，罪名不同
      ，應分論併罰。
  ５、扣得之第一級毒品海洛因三包（送驗後合計淨重一點九七
      公克，百分之十一點三四，空包裝總重○點八九公克，純
      質淨重○點二二公克）及第二級毒品甲基安非他命三包（
      淨重二點八公克），分別係毒品危害防制條例第二條第一
      、二款規定之毒品，均係違禁物，爰依同條例第十八條第
      一項前段之規定，均宣告沒收銷燬。
三、本件經檢察官與被告甲○○於審判外達成協商之合意且被告
    已認罪，其合意內容為：
（一）被告連續施用第一級毒品海洛因部分，願受科刑範圍為有
      期徒刑一年二月；施用第二級毒品甲基安非他命部分，願
      受科範圍為有期徒刑八月；定應執行刑為有期徒刑一年八
      月。
（二）經查，上開協商合意並無刑事訴訟法第四百五十五條之四
      第一項所列情形之一，檢察官聲請改依協商程序而為判決
      ，本院爰不經言詞辯論，於協商合意範圍內為協商判決，
      合予敘明。
四、應適用之法條：刑事訴訟法第四百五十五條之四第二項、第
    四百五十五條之八、第四百五十五條之十一第二項、第四百
    五十四條，毒品危害防制條例第十條第一項、第二項、第十
    八條第一項前段，刑法第十一條、第二條第一項前段、修正
    前第五十六條、第五十一條第五款，判決如主文所示之刑。
五、協商判決除有刑事訴訟法第四百五十五條之四第一項第一款
    於本訊問程序終結前，被告撤銷協商合意或檢察官撤回協商
    聲請者；第二款被告協商之意思非出於自由意志者；第四款
    被告所犯之罪非第四百五十五條之二第一項所定得以協商判
    決者；第六款被告有其他較重之裁判上一罪之犯罪事實者；
    第七款法院認應諭知免刑或免訴、不受理者情形之一，及違
    反同條第二項「法院應於協商合意範圍內為判決；法院為協
    商判決所科之刑，以宣告緩刑或二年以下有期徒刑、拘役或
    罰金為限」之規定者外，檢察官與被告均不得上訴。
六、如有前項得上訴之情形，得自收受宣示判決筆錄送達之日起
    十日內，向本院提出上訴書狀，上訴於第二審法院。
本案經檢察官林奕到庭執行職務
中    華    民    國  九十五    年   九   月   二十九 日
                  臺灣新竹地方法院刑事第四庭
                              法  官  劉兆菊
以上正本證明與原本無異。
中    華    民    國  九十五    年   九   月   二十九 日
                              書記官  龔紀亞
附錄論罪科刑法條
毒品危害防制條例第十條
施用第一級毒品者，處六月以上五年以下有期徒刑。
施用第二級毒品者，處三年以下有期徒刑。


司法院資訊處製作；財團法人民間司法改革基金會備份。
